【裁判字號】    89,訴,764
【裁判日期】    891017
【裁判案由】    侵權行為損害賠償
【裁判全文】
臺灣板橋地方法院民事判決  八十九年度訴字第七六四號
    原      告    戊○○
    兼法定代理人  丁○○
    原      告    甲○○○
                  乙○○
    右四人共同
    訴訟代理人    楊正評律師  住台北市○○○路○段一二一號四樓之八
    複代 理 人    己○○      住台北縣三重市○○路○段九十七號二十六樓之二
    被      告    丙○        .
                              （現於台灣台北監獄執行中）
                              .
    被      告    茂盛汽車貨運股份有限公司  設桃園縣龜山鄉○○街十號五樓
    法定代理人    簡英俊      .
    訴訟代理人    鄧湘全律師  住桃園市○○路三號
    複代 理 人    辛○○    .
右當事人間請求侵權行為損害賠償事件，本院判決如左：
    主      文
被告丙○、茂盛汽車貨運股份有限公司應連帶給付原告戊○○新臺幣柒拾捌萬玖仟柒
佰壹拾柒元，連帶給付原告丁○○新臺幣陸拾貳萬仟貳佰伍拾元，連帶給付原告甲○○○新臺幣伍拾捌萬柒仟佰零捌元，連帶給付原告乙○○新臺幣肆拾伍萬零捌佰
柒拾元，及各自中華民國八十七年九月十九日起均至清償日止按週年利率百分之五
計算之利息。
原告其餘之訴駁回。
訴訟費用由被告連帶負擔。
本判決第一項於原告戊○○、丁○○、甲○○○、乙○○各以新臺幣貳拾萬元為被告
提供擔保後，得為假執行；被告於假執行程序實施前，分別以新臺幣柒拾捌萬玖仟柒
佰壹拾柒元、陸拾貳萬仟貳佰伍拾元、伍拾捌萬柒仟佰零捌元、肆拾伍萬零捌佰
柒拾元為原告戊○○、丁○○、甲○○○、乙○○提供擔保後，各得免為假執行。
原告其餘假執行之聲請駁回。
    事      實
甲、原告方面：
一、聲明：被告應連帶給付原告戊○○新臺幣（下同）一百四十七萬九千四百三十四
    元，連帶給付原告丁○○一百萬四千二百九十六元，連帶給付原告甲○○○一百
    五十一萬一千九百二十三元，連帶給付原告乙○○一百一十萬二千六百二十元，
    及自起訴狀繕本送達翌日即中華民國八十七年九月十九日起至清償日止按週年利
    率百分之五計算之利息。並陳明原告願供擔保以代釋明，請准宣告假執行。
二、陳述：
  (一)被告丙○係共同被告茂盛汽車貨運股份有限公司（以下稱茂盛貨運公司）司機
      ，為從事駕駛業務之人，於八十七年二月二十七日上午八時許駕駛車牌號碼Ｘ
      Ｌ─一二○號之營業連結板車自台北縣鶯歌鎮○○街由北往南方向行駛至文化
      路及中正二路交岔路口之際，本應注意能注意而疏於注意，未事先打方向燈示
      警，亦未減速慢行，突然違規右轉彎至中正二路，而該路口有「大貨車禁止右
      轉中正二路」之明顯交通號誌，適被害人石和美騎乘車號ＦＸＸ─七七九號機
      車同方向行駛於被告丙○所駕駛連結車右後側，閃避不及，遭被告丙○所駕駛
      之連結車後節擦撞倒地，致被害人石和美受有頭胸部挫傷、左右側肋骨骨折等
      嚴重傷害，於送醫途中不幸引發血胸、氣胸等併發症死亡。
  (二)按刑事訴訟法第四八七條規定，因犯罪而受損害之人，於刑事訴訟程序得附帶
      提起民事訴訟，對於被告及依民法負賠償責任之人請求回復其損害，同條第二
      項規定，前項請求範圍依民法之規定。又因故意或過失，不法侵害他人之權利
      者，負損害賠償責任，民法第一百八十四條第一項定有明文；且受僱人因執行
      職務不法侵害他人之權利者，由雇用人與行為人連帶負損害賠償責任，民法第
      一百八十八條第一項亦有明文。又按不法侵害他人致死者，對於支出醫療及增
      加生活上需要之費用或殯葬費之人，亦應負損害賠償責任；被害人對於第三人
      負有法定扶養義務者，加害人對於該第三人亦應負損害賠償責任；不法侵害他
      人致死者，被害人之父、母、子、女及配偶，雖非財產上之損害，亦得請求賠
      償相當之金額；民法第一百九十二條第一、二項、第一百九十四條分別定有明
      文。被告丙○為被告茂盛汽車貨運有限公司之司機，於執行職務故意或過失致
      被害人石和美（原告戊○○之母，原告丁○○之妻，原告甲○○○與乙○○之
      女）傷重就醫途中不幸死亡，依上開規定，被告等應連帶負損害賠償責任。
      被害人石和美因被告丙○之不法侵害而傷重死亡，有臺灣板橋地方法院檢察署
      相驗屍體證明書可稽，被害人之死亡既與被告丙○之侵權行為有因果關係，被
      告等自應連帶負損害賠償責任。
  (三)原告等所受損害如左：
    (一)殯葬費部分：殯葬費用由原告丁○○支出共計五○四二九六元，有桃園市立殯
      儀館及永興壽器店等收據附卷可證。
    (二)扶養費部分：
      (1)原告甲○○○、乙○○為被害人石和美之父母，有戶籍謄本可證，被害人石
        和美六十二年一月二十五日出生，八十七年二月二十七日死亡，死亡時已滿
        二十五歲，任職幼教工作。原告甲○○○為三十五年三月八日出生，現年五
        十二歲，依台灣地區居民平均餘命表尚有二十九點二三年壽命可受扶養，按
        每年扶養親屬寬減額七二○○○元計算，依霍夫曼計算法扣除中間利息，所
        得請求扶養損害賠償為0000000元；原告乙○○為二十六年八月二十
        日出生，現年六十一歲，依台灣地區居民平均餘命表尚有十七點九三年壽命
        可受扶養，按每年扶養親屬寬減額七二○○○元計算，依霍夫曼計算法扣除
        中間利息，所得請求扶養費損害賠償為九○二六二○元。
      (2)原告戊○○為被害人石和美之女，八十六年三月二十四日出生，現年僅一歲
        ，至二十歲止，可受扶養年度為十九年，按每年扶養親屬寬減額七二○○○
        元計算，依霍夫曼計算法扣除中間利息，所得請求扶養費損害賠償為九七九
        四三四元。
    (三)精神慰撫金部分：
      (1)被害人石和美為原告甲○○○、乙○○之長女，聰明乖巧，極為孝順，驟然
        天人永隔，白髮人送黑髮人，意外喪女，悲痛逾恆，原告甲○○○、乙○○
        各請求二十萬元之慰撫金。
      (2)被害人石和美與原告丁○○於八十四年九月十日結婚，夫妻婚後恩愛有加，
        甫獲麟兒，竟遭喪偶之痛，甚感痛苦，爰請求五十萬元之慰撫金。
      (3)原告戊○○為被害人石和美之唯一女兒，尚僅一歲即遭母喪，致缺母愛，雖
        現今年幼尚不知喪母之痛，然其成長過程中，將逐漸敢缺乏母愛與親人照顧
        之痛苦，亦請求賠償五十萬元之慰撫金。
  (四)被告丙○駕駛之貨車係靠行於被告茂盛貨運公司，此被告並無爭執。被告茂盛
      貨運公司屬於丙○之形式上僱用人，不因實際上未為監督而予以卸責，故茂盛
      貨運公司與邗祥公司均應與丙○負連帶賠償責任（七十六年台上字第一六九號
      判決、七十七年台上字第六六五號判決參照）。
  (五)被害人石和美雖已出嫁，但不免其扶養義務。而原告戊○○雖年幼其請求之五
      十萬元慰撫金並未過高。原告請求之殯葬費用在一般喪葬禮俗中皆有其用意，
      紙紮靈厝實務見解認為仍屬必要費用，其他如引魂道士、開魂路、辦桌費、香
      煙、禮簿簽名紅包袋、毛巾及師父念經等均屬必要，如毛巾係為使參與喪禮者
      避免沾染晦氣而設，為一般傳統喪禮儀式所必備。
三、證據：提出臺灣板橋地方法院檢察署相驗屍體證明書影本、桃園市立殯儀館及永
    興壽器店收據影本、戶籍謄本、台灣地區歷年居民平均餘命表影本、霍夫曼計算
    法計算表影本等為證據。
乙、被告方面：被告丙○對於原告之主張均不爭執，但抗辯稱伊無力賠償原告等之請
    求。另被告茂盛汽車貨運股份有限公司未於最後言詞辯論期日到場，據其前到場
    及提出之準備書狀所為聲明、陳述略以：
一、聲明：駁回原告之訴及假執行之聲請；並陳明如受不利之判決，願供擔保請求免
    為假執行。
二、陳述：
  (一)被告茂盛貨運公司並無雇用被告丙○此人，丙○所駕駛之ＸＬ─一二○號大貨
      車係庚○○所有，自行個別經營汽車貨運業務，寄本行車輛。實際上並無外觀
      足資證明被告茂盛貨運公司為丙○之僱用人，因此茂盛貨運公司並無須未丙○
      之侵權行為負連帶損害賠償責任。原告於八十七年十一月二十六日所寄發之律
      師函謂丙○係邗祥有限公司與茂盛貨運公司共同僱用之卡車司機，依民法第一
      八八條規定應與丙○負連帶損害賠償責任，惟前述茂盛貨運公司為丙○之僱用
      人則有所違誤。因為實際上茂盛貨運公司並未雇用丙○，僅因該行車執照現在
      仍登記為茂盛貨運公司之名義，則以此而斷定茂盛貨運公司為雇用人殊有未合
      。另肇事之ＸＬ─一二○號車輛車身亦未噴有茂盛貨運公司字樣，如何要就丙○之侵權行為負擔連帶損害賠償責任？若謂靠行制度之瑕疵，而因此強求要由
      汽車貨運公司負連帶損害賠償責任，則係強曲法律之規定，而遷就現實之適用
      。實際上茂盛貨運公司皆係經過慎選，而非輕易成為茂盛之受僱人。再者，丙○之業務就實質上係由邗祥公司加以控管，因此既然邗祥公司為其真正雇用人
      ，乃由邗祥公司負責實際業務之監督及連帶責任，如此方符合行為責任之原理
      。茂盛貨運公司未曾與丙○接觸過，亦未可知邗祥公司要僱用何人為受僱人，
      遑論要去監督管理邗祥公司之員工或受僱人。因為在民法第一八八條雇用人之
      連帶賠償責任原理乃在於未盡監督管理之責始就其受僱人負損害賠償責任，若
      實際上根本未能加以管理，則亦未能就其行為負連帶責任。被告丙○在八十七
      年十一月五日刑事審理筆錄亦稱「我在邗祥公司擔任工作，擔任卸貨司機」「
      我實際上是受邗祥公司雇用，老闆是庚○○」，因此實際應負連帶損害賠償責
      任之僱用人為邗祥公司，而非茂盛公司。
  (二)縱使茂盛貨運公司應與丙○負連帶損害賠償責任，原告所請求之項目及費用亦
      屬部分無理由：
    (一)有關扶養費部分：原告起訴狀之計算方式與實際所有出入，因為就前所謂被扶
      養權利人而言，並非僅有被害人才負有該扶養義務。即令前開所述扶養計算方
      式固無爭議，但亦應由全部應負扶養之人平均分擔該扶養義務，如被害人之父
      母彼此互負扶養義務，被害人已嫁人並無在家居住，實際上是否有扶養其父母
      親亦有問題，再者被害人之父母尚與次男石和錦、三男石聖塔同住，按理均由
      其兄長為實際之扶養，就此部分應屬不能請求，且謂被害人對於幼女應負扶養
      之責，但被害人之配偶亦同負扶養子女之義務，就此部分亦僅能請求二分之一
      而已。
    (二)有關精神慰撫金部分：原告戊○○年僅一歲，對於事物尚屬不能理解，因此遑
      論精神感受問題，應不能請求精神慰撫金，即令謂其將來可能有所感受而為將
      來給付之訴，亦應謂其所受之痛苦未能和原告丁○○所請求之數額相同。因此
      就此部分按實際應不能請求，若鈞院認准予請求，應僅能請求二十萬元。
    (三)有關殯葬費部分：依照實務見解，支出殯葬費用所得請求之範圍應符合實際支
      出及屬於殯葬之必要支出二個要件，至於是否必要，則應參酌當地之喪禮俗及
      宗教上之儀式定之（最高法院八五台上二七八九號判決參照）。因此對於原告
      所不得請求而不屬於殯葬費用之部分詳列如下：樂隊費用一五○○○元、司儀
      費用二○○○元、引魂道士二五○○元、開魂路費用二八○○○元、紙紮靈厝
      一五○○○元、辦桌費用一五○○○元、毛巾十五打六○○○元、雙連十打一
      五○○元、香煙五條一二○○元、毛巾盒裝八打三六○○元、禮簿簽名簿紅包
      袋等二○七○元、毛巾盒裝十五等共計八○七○元、師父念經費用一四五○○○元，亦即原告請求之殯葬費用其中二十三萬八千六百四十元應予扣除。
    理      由
一、程序方面：本件被告茂盛汽車貨運股份有限公司經合法通知，未於最後言詞辯論
    期日到場，核無民事訴訟法第三百八十六條各款所列情形，爰依原告之聲請，該
    部分由其對之一造辯論而為判決。又原告起訴後追加名稱為「邗祥有限公司」者
    為被告，然經查詢結果，並無該公司存在，且其所謂邗祥有限公司之法定代理人
    庚○○查無其人，有台北縣政府八十九年八月九日八九北府建登字第二九八六四
    五號函在卷可稽，經本院命原告補正該「邗祥有限公司」之公司登記資料及其法
    定代理人之姓名、住所，原告查報無著，嗣經原告當庭撤回該部分之訴，合先敘
    明。
二、按因故意或過失，不法侵害他人之權利者，負損害賠償責任；故意以背於善良風
    俗之方法，加損害於他人者亦同；民法第一百八十四條第一項定有明文。本件原
    告主張被告丙○於八十七年二月二十七日上午八時許駕駛車牌號碼ＸＬ─一二○
    號之營業連結板車自台北縣鶯歌鎮○○街由北往南方向行駛至文化路及中正二路
    交岔路口之際，本應注意能注意而疏於注意，未事先打方向燈示警，亦未減速慢
    行，突然違規右轉彎至中正二路，而該路口有「大貨車禁止右轉中正二路」之明
    顯交通號誌，適被害人石和美騎乘車號ＦＸＸ─七七九號機車同方向行駛於被告
    丙○所駕駛連結車右後側，閃避不及，遭被告丙○所駕駛之連結車後節擦撞倒地
    ，致被害人石和美受有頭胸部挫傷、左右側肋骨骨折等嚴重傷害，於送醫途中不
    幸引發血胸、氣胸等併發症死亡等事實，為被告等二人所不爭執，且有臺灣板橋
    地方法院檢察署相驗屍體證明書影本在卷可稽，而被告丙○所犯過失致人於死犯
    罪部分，亦經本院刑事庭判處罪刑在案，有本院八十九年度交訴緝字第一號刑事
    判決在卷可稽，則原告此部分之主張自堪信為真實；從而，原告主張原告戊○○
    為被害人石和美之女、丁○○為石和美之夫、甲○○○及乙○○為石和美之父母
    ，乃依據侵權行為之法律關係請求被告丙○負侵權行為損害賠償責任，應認為有
    理由。
三、又按受僱人因執行職務，不法侵害他人之權利者，由僱用人與行為人連帶負損害
    賠償責任。但選任受僱人及監督其職務之執行，已盡相當之注意或縱加以相當之
    注意而仍不免發生損害者，僱用人不負賠償責任，民法第一百八十八條第一項定
    有明文。本件被告丙○所駕駛之ＸＬ─一二○號營業連結車係登記為被告茂盛貨
    運公司所有，為兩造所不爭執之事實，被告茂盛貨運公司雖抗辯稱該車實際上是
    訴外人庚○○所有，駕駛員即被告丙○亦為庚○○或邗祥公司所雇用，被告茂盛
    貨運公司並未雇用丙○，該車是靠行車等語；然查，前揭被告丙○所駕駛肇事之
    連結車登記為被告茂盛貨運公司所有，而被告丙○駕駛該連結車在道路上從事運
    輸業務，在外觀上足以令一般人有被告丙○係受僱於被告茂盛貨運公司執行業務
    之認識，且被告茂盛貨運公司既然接受該車車主將車輛以俗稱「靠行」方式將車
    輛登記於被告茂盛貨運公司名下，並收取靠行費用，即有容許接受靠行車輛以其
    名義在外營業之授權，不論其內部契約關係如何約定，對於其他第三人，被告茂
    盛貨運公司均應負擔僱用人之責任，並無可疑。是以，原告主張依據前揭法條規
    定，請求被告茂盛貨運公司與被告丙○連帶賠償，亦應認為有理由。至於被告等
    所言之實際車輛所有人庚○○或邗祥有限公司，原告因無法補正其真正資料，故
    撤回該部分之訴，依民法第二百七十三條第一項規定，並不影響本件被告二人之
    損害賠償責任。
四、被告等應連帶賠償原告等之損害，已如前述，茲將原告等四人所受損害之金額經
    分別審酌後，其所得請求之範圍如左：
  (一)關於殯葬費部分：按不法侵害他人致死者，對於支出醫療及增加生活上需要之
      費用或殯葬費之人，亦應負損害賠償責任，民法第一百九十二條第一項定有明
      文。本件原告丁○○主張其為被害人石和美辦理喪葬事宜，支出殯葬費用共計
      五十萬四千二百九十六元，並提出桃園市立殯儀館、永興壽器店等之收據為證
      據。經查，本件被告丙○因侵權行為不法侵害致被害人石和美死亡，原告丁○○為其支出殯葬費之人，其主張依據前揭法條規定請求被告賠償，為有理由，
      惟殯葬費用以直接用於殯葬者為限，其餘支出不得對加害人求償。依據原告所
      提出之收據，其中繳付桃園市立殯儀館之費用共計一萬七千二百元，有該殯儀
      館收據影本為證據，為應計入之殯葬費用，另永興葬儀禮品社所收取中之遺體
      接運二千元、接屍工人一千二百元、驗屍工人一千二百元、乾冰洗身入殮等三
      千六百元、壽衣五千元、頭腳枕水被等用品一千五百元、庫錢一千五百元、棺
      木一萬五千元、引魂道士二千五百元、寄存骨灰二萬二千元、相片共二千元、
      禮堂佈置二萬元、骨灰缸二萬五千元、刻字五百元、抬棺工人八千元、移柩工
      人二千四百元、牲禮等祭品五千二百五十元、擇日等三千六百元、撿骨灰一千
      元等亦應計入殯葬費用，至於念經、開魂路、誦經功德等與前揭道士費用重複
      ，庫錢（享用）與前揭庫錢重複，樂隊、司儀、禮生、紙紮靈厝、毛巾、雙連
      帕、禮花、禮簿、簽名簿、香煙、做旬七念經、辦桌費用、頭罩等費用均非直
      接用於殯葬事宜，均不得請求而應予扣除；另原告提出之敏盛救護車勤務中心
      、洪耀聰等出具之收據，其上所載之項目與永興壽器店所收取之費用項目重複
      ，亦不得再為請求，而原告將永興壽器社出具之各單項收據重複計算，該部分
      亦應剔除，綜上所述，原告丁○○所得請求被告賠償之殯葬費用應為十二萬三
      千二百五十元，原告丁○○關於殯葬費部分之請求在此數額內為有理由，其超
      過此金額部分則為無理由。
  (二)關於撫養費部分：按被害人對於第三人負有法定扶養義務者，加害人對於該第
      三人亦應負損害賠償責任，民法第一百九十二條第二項定有明文，原告甲○○○、乙○○分別為被害人石和美之父母，原告戊○○為被害人石和美之女，均
      為被害人負有法定扶養義務之人，其得請求之撫養費如左：
    (一)原告甲○○○為被害人石和美之母，為三十五年三月八日出生，有戶籍謄本可
      稽，於被害人死亡時為五十二歲，依台灣地區居民平均餘命表所示，尚有二十
      九點二三年之餘命可受被害人扶養，原告請求依據每年扶養親屬寬減額每年七
      萬二千元計算，並依霍夫曼計算法扣除中間利息，所得一次請求之金額合計為
      一百三十一萬一千九百二十三元（元以下四捨五入，以下同），然原告甲○○○尚有石和錦、石聖塔等二子可分擔扶養義務，從而原告甲○○○所得請求者
      為三分之一即四十三萬七千三百零八元，原告甲○○○關於扶養費部分之請求
      在此數額內之請求為有理由，其超過此金額部分則為無理由。
    (二)原告乙○○為被害人石和美之父，為二十六年八月二十日出生，有戶籍謄本可
      稽，於被害人死亡時為六十一歲，依台灣地區居民平均餘命表所示，尚有十七
      點九三年之餘命可受被害人扶養，原告請求依據每年扶養親屬寬減額每年七萬
      二千元計算，並依霍夫曼計算法扣除中間利息，所得一次請求之金額合計為九
      十萬二千六百二十元，然原告乙○○尚有石和錦、石聖塔等二子可分擔扶養義
      務，從而原告乙○○所得請求者為三分之一即三十萬零八百七十三元，原告乙○○關於扶養費部分之請求在此數額內之請求為有理由，其超過此金額部分則
      為無理由。
    (三)原告戊○○為被害人石和美之女，為八十六年三月二十四日出生，有戶籍謄本
      可稽，於被害人死亡時僅一歲，迄其二十歲成年為止，尚有十九年可受被害人
      扶養，原告請求依據每年扶養親屬寬減額每年七萬二千元計算，並依霍夫曼計
      算法扣除中間利息，所得一次請求之金額合計為九十七萬九千四百三十四元，
      然原告戊○○尚有其父丁○○可分擔扶養義務，從而原告戊○○有所得請求者
      為二分之一即四十八萬九千七百十七元，原告戊○○關於扶養費部分之請求在
      此數額內之請求為有理由，其超過此金額部分則為無理由。
  (三)關於精神慰撫金部分：按不法侵害他人致死者，被害人之父、母、子、女及配
      偶，雖非財產上之損害，亦得請求賠償相當之金額。本件原告甲○○○、乙○○為被害人之父母、原告丁○○為被害人之配偶、原告戊○○為被害人之女，
      依前揭法條規定自得向加害人請求精神慰撫金，而原告戊○○雖年紀尚幼而尚
      不明世事，然年幼喪母，待其年歲漸長即能感受此一痛苦，不能認為無損害存
      在。本院斟酌兩造之身分、地位、經濟狀況等一切情狀，認為原告甲○○○所
      得請求之精神上損害以十五萬元為適當，原告乙○○所得請求之精神上損害亦
      以十五萬元為適當，原告丁○○所得請求之精神上損害以五十萬元為適當，原
      告戊○○所得請求之精神上損害則以三十萬元為適當，原告甲○○○、乙○○
      、丁○○、戊○○等關於精神慰撫金部分之請求在此數額內之請求為有理由，
      其超過此金額部分則為無理由。
  (四)綜上所述，原告甲○○○所受損害而得向被告等請求之金額合計為五十八萬七
      千三百零八元，原告乙○○所受損害而得向被告等請求之金額合計為四十五萬
      零八百七十三元，原告丁○○所受損害而得向被告等請求之金額合計為六十二
      萬三千二百五十元，原告戊○○所受損害而得向被告等請求之金額合計為七十
      八萬九千七百十七元，各原告所得之請求在此數額內及自起訴狀繕本送達翌日
      即八十七年九月十九日起至清償日止按法定利率週年利率百分之五計算之利息
      之請求為有理由，應予准許，其超過此金額部分則為無理由，應予駁回。
五、假執行之宣告：兩造均陳明願預供擔保聲請宣告假執行或免為假執行，就原告勝
    訴部分，經核均無不合，爰分別酌定相當之擔保金額就原告勝訴部分俱准許之；
    至於原告其餘假執行之聲請，因該部分訴之駁回而失所附麗，應併予駁回。
六、本件事證已臻明確，兩造其餘主張陳述及攻擊防禦方法，經本院斟酌後，與本件
    判決結果已不生影響，故不一一論列，附此敘明。
七、結論：原告之訴為一部有理由，一部無理由，依民事訴訟法第三百八十五條第一
    項前段、第七十八條、第八十五條第二項、第三百九十二條，判決如主文。
中      華      民      國    八十九    年      十      月     十七     日
                                臺灣板橋地方法院民事第一庭
~B法      官  許  瑞  東
右為正本係照原本作成
如對本判決上訴，須於判決送達後廿日內向本院提出上訴狀
中      華      民      國    八十九    年      十      月     十七     日
~B法院書記官  許  慧  禎


司法院資訊處製作；財團法人民間司法改革基金會備份。
